臺灣嘉義地方法院刑事裁定
111年度聲字第950號
聲明異議人  
即  被  告  蔡沛翰



上列聲請人即被告因加重詐欺等案件（本院111年度金訴字第159
號），不服本院受命法官於民國111年11月4日所為之羈押處分，
聲明異議，本院裁定如下：
    主    文
聲請駁回。
    理    由
一、本件聲請理由略以：伊無逃亡之虞，是一時疏忽未於開庭日
    期到庭，並非故意，且伊有另案於111年11月2日至臺灣桃園
    地方法院行審理程序，伊絕無逃亡之情形，且伊是知道遭通
    緝之後，自行到法院報到，請求撤銷原處分，並給予伊交保
    之機會云云。
二、被告蔡沛翰前因涉嫌加重詐欺等案件，經臺灣嘉義地方檢察
    署檢察官以111年度偵字第3152號案件提起公訴，由本院以1
    11年度金訴字第159號案件審理，經受命法官訂於111年7月1
    5日、111年9月6日進行準備程序，均經合法送達至被告之戶
    籍地址，而被告均無正當理由未到庭，復經警拘提未獲，因
    此經本院於111年10月26日發布通緝，嗣被告於111年11月4
    日遭通緝到案後，被告經受命法官訊問後，以被告之供述及
    起訴書所記載共犯供述、被害人指述、監視器畫面翻拍照片
    、交易明細、匯款紀錄等，認被告涉犯刑法第339條之4第1
    項第2款之加重詐欺取財罪、洗錢防制法第14條第1項之洗錢
    罪嫌疑重大，且被告經合法傳喚無正當理由不到庭，經警拘
    提無著，被告是因通緝拘捕到案，有逃亡之事實，且有羈押
    之必要性，而予以羈押之處分，此經本院調閱111年度金訴
    字第159號案件全卷確認無訛。
三、按對於審判長、受命法官、受託法官或檢察官所為關於羈押
    、具保、責付、限制住居、搜索、扣押或扣押物發還、因鑑
    定將被告送入醫院或其他處所之處分及第105條第3項、第4
    項所為之禁止或扣押之處分有不服者，受處分人得於處分送
    達後5日內聲請所屬法院撤銷或變更之，而此向法院聲請撤
    銷或變更之權，僅受處分人始得為之，且受處分人之聲明不
    服，須在處分送達後5日內為之，刑事訴訟法第416條第1項
    第1款、第3項分別定有明文。被告因涉嫌加重詐欺等案件，
    經臺灣嘉義地方檢察署檢察官偵查後提起公訴，經該案受命
    法官於111年11月4日訊問後，於同日對被告為羈押之處分，
    並於同日送達押票與被告受領，而被告向本院聲請撤銷或變
    更受命法官之上開處分，並於111年11月9日送達於本院，此
    經本院確認無誤，是被告本件聲請，於法並無不合，合先敘
    明。
四、經查：
  ㈠關於上開案件所涉加重詐欺取財、洗錢等犯行，除有被告於
    警詢、偵訊中供述，並經其於該案受命法官訊問時自白不諱
    ，且有證人即同案被告許尊勝、證人即被害人楊福海、邱思
    蓓、陳莉玟、高葉齊之證述、監視器畫面截圖、交易往來、
    交易領據、交易紀錄等在卷可參，足認被告涉犯上開案件之
    加重詐欺取財、洗錢等嫌疑均屬重大。
  ㈡依臺灣高等法院被告前案紀錄表，被告前曾因竊盜案件經本
    院以110年度嘉簡字第3號判決處新臺幣10,000元確定後移送
    執行，被告也於執行期間因逃匿經發布通緝。以被告所犯罪
    名、罪質較輕之竊盜案件已有逃匿之情形，則被告本案所涉
    犯是罪刑較重之罪，自更足堪認其有逃匿卸責之高度可能。
    而上開案件，原先訂於111年7月15日行準備程序，開庭通知
    於111年6月18日合法送達至被告之戶籍地址，由被告之奶奶
    收受，但被告嗣未到庭，經該案書記官聯繫被告，被告僅表
    示因感冒不舒服就醫而無法到庭，但始終均未提出其於上開
    期日就醫之事證。而後該案又訂於111年9月6日行準備程序
    ，開庭通知於111年8月19日合法送達至被告之戶籍地址，仍
    由被告之奶奶收受，但被告屆時也未到庭，當庭撥打被告所
    留電話均無人接聽。被告上開2次準備程序期日未到庭後，
    均經囑警拘提未獲因此經本院於111年10月26日發布通緝，
    被告乃於111年11月4日遭緝獲，此經本院核閱111年度金訴
    字第159號案件卷宗亦確認無誤。則被告於上開案件，原已
    知悉案經起訴，於首次準備程序期日經合法傳喚，卻未到庭
    ，且雖其自稱因感冒就醫無法出庭，但始終均未提出任何因
    病就醫而顯然無法出庭之證明，非但難認被告於此次準備程
    序經合法傳喚有正當理由得不到庭，被告稱病卻又始終未提
    證明之舉，更可知其動機可議。再者，被告自知案經起訴，
    且其始終均未提出因病就醫而顯無法到庭之證明後，始終未
    再與上開案件承辦股聯繫，而後，該案再經受命法官第二次
    定期行準備程序，被告猶未到庭，且經當庭以電話聯絡未果
    ，之後始經本院通緝，續之緝獲到案，足見被告對於上開案
    件確實有逃亡之情形。
  ㈢再依本案犯罪情節，權衡國家行事司法權有效行使、公共利
    益之維護與被告受羈押之人身自由限制，認倘若以具保等替
    代手段取代羈押，顯難進行追訴、審判與執行之程序，且被
    告亦無刑事訴訟法第114條所定如經具保聲請停止羈押，不
    得駁回之情形，故原羈押處分已審酌全案相關事證、斟酌訴
    訟進行程度及其他一切情事，認被告有刑事訴訟法第101條
    第1項第1款羈押之原因，且有羈押之必要，而為羈押處分，
    核屬適法裁量權之行使，在目的與手段間並未違反比例原則
    ，於法並無不合。
  ㈣又依卷附嘉義縣警察局竹崎分局解送人犯報告書、通緝案件
    移送書與111年11月4日警詢筆錄（見111年度金訴字第159號
    卷第177至183頁），被告於上開案件遭通緝後，是經警於11
    1年11月4日下午3時50分許，在嘉義縣○○鄉○○路00號前緝獲
    ，也非聲請意旨所辯自知通緝而到本院報到之情形，聲請意
    旨率指原羈押處分不當而聲請撤銷或變更，核無理由，應予
    駁回。。
據上論斷，依刑事訴訟法第416條第1項、第4項、第412條，裁定
如主文。
中　　華　　民　　國　　111 　年　　11　　月　　14　　日
                  刑事第六庭  審判長法　官  王品惠
                                    法  官  黃美綾
                                    法  官　郭振杰
上列正本證明與原本無異。
本件不得抗告。
中　　華　　民　　國　　111 　年　　11　　月　　14　　日
                                    書記官  王翰揚